【裁判字號】    89,訴,726
【裁判日期】    890905
【裁判案由】    毀損等
【裁判全文】
臺灣彰化地方法院刑事判決                          八十九年度訴字第七二六號
    公  訴  人  臺灣彰化地方法院檢察署檢察官
    被      告  丙○○
    選任辯護人  陳忠儀律師
右列被告因毀損等案件，經檢察官提起公訴 (八十八年度偵字第九五九一號、八十九
年度偵字第四五六號)，本院判決如左：
    主  文
丙○○損壞他人之紗窗，處有期徒刑參月，如易科罰金，以參佰元折算壹日。
被訴毀壞他人建築物罪部分無罪。
    事  實
一、緣曾百礦、丙○○係同宗族之兄弟，而其二人之父前於民國六十二年間，共同向
    彰化商業銀行承購位於彰化縣北斗鎮○○路○段一七Ο號之日式木造房屋，以供
    家人共住，該屋後即分別歸丙○○與告訴人乙○○共住，詎丙○○於八十七年十
    一月二十五日十一時許，因在該屋後方搭建成衣工廠，砂石車進出時，因通道狹
    窄，不慎擦撞該屋之部分屋瓦、窗戶及圍牆（尚未損及主結構，該部分尚不構成
    毀壞建物罪，詳如後述），後丙○○即雇工將該日式房屋為簡單之修復，但已引
    發曾百礦之不滿，二人因而時起糾紛；嗣於八十八年九月五日二十二時許，丙○
    ○與友人甲○○（業經檢察官另為不起訴處分）飲酒後，難忍怒氣，竟基於毀損
    、恐嚇與無故侵入他人住宅之犯意，無故侵入彰化縣北斗鎮○○路○段一七Ο號
    乙○○住處外面以圍牆附連圍繞之土地上，對曾百礦及其家人恫稱：「你若出來
    我馬上讓你死．．．你兒子出來我就讓他死．．．我要你絕子絕孫．．．」，致
    曾百礦心生畏懼，而危害於其安全，其復隨手檢拾地上之鐵棍一枝，敲打曾百礦
    住處外之鐵窗，因而戳破紗窗，而生損害於乙○○。
二、案經彰化縣警察局北斗分局報請及曾百礦訴請臺灣彰化地方法院檢察署檢察官偵
    查起訴。
    理  由
壹、有罪部分
一、訊據被告丙○○對其於右述時、地，侵入乙○○住處之空地，出言恐嚇乙○○，
    並檢拾地上之鐵棍敲打曾百礦住處之紗窗等事實，坦白承認，僅否認有打破曾百
    礦住處之紗窗，辯稱：伊雖有持鐵棍敲打曾百礦之紗窗，但並未戳破云云。惟查
    ：被告前開無故侵入住宅、恐嚇、毀損告訴人紗窗之事實，業據告訴人乙○○指
    述歷歷，核與在場目擊證人甲○○結證：被告確有侵入告訴人住處附連圍繞之空
    地，出言恐嚇告訴人，並持鐵棍敲打告訴人紗窗等情，大致相符；被告亦不否認
    有持鐵棍敲打告訴人之紗窗，則告訴人之指述顯非無稽，再依卷附被告所持之鐵
    棍照片所示，客觀上該鐵棍應足以打破紗窗等易破之物，則被告在酒後、盛怒下
    ，持該鐵棍敲打告訴人之紗窗，更當有致紗窗破裂之可能，亦足認告訴人之指控
    ，應屬有據。此外，復有前開房屋遭毀損之照片七幀、丙○○前往乙○○住處恐
    嚇、毀損之錄音帶、譯文各一份、現場圖一紙、照片八幀附卷可證，是被告無故
    侵入住宅、恐嚇及毀損告訴人紗窗之犯行已堪認定，應依法予以論科。
二、核被告丙○○所為，係犯刑法第三百五十四條、第三百零六條、第三百零五條之
    罪。其所犯各罪間，有方法、結果之牽連關係，應從一重之毀損罪處斷。爰審酌
    被告犯罪之動機、目的、方法、手段、智識程度、所生危害，其未有犯罪記錄，
    品行尚稱良好，但不知親族間相處以和為貴之道，仗勢酒意，恐嚇告訴人，其行
    為顯值非議，然親族間，未思同源共生之血源關係，和協相處，反為財產細故興
    訟，本乎社會倫理之精神，原不值鼓勵，及其犯後已坦認大部分犯行等一切情狀
    ，量處如主文所示之刑，並諭知易科罰金之折算標準，以示懲儆。未扣案之鐵棍
    ，雖係被告持以犯本罪所用，但非被告所有，業據被告供陳在卷，其亦不屬違禁
    物，爰不依法宣告沒收。
貳、無罪部分
一、公訴意旨另以：被告丙○○於前述時、地，私自雇請不知情之工人拆毀其與告訴
    人共住日式木屋之屋瓦、窗戶及圍牆，因認被告尚涉犯刑法第三百五十三條第一
    項之毀損他人建物罪嫌等語。
二、本件公訴人認被告尚涉有右揭犯嫌，無非係以告訴人之指述、被告之供詞及證人
    曾漢鐘之證詞為其認定之依據。然訊之被告丙○○堅詞否認有故意毀損其與告訴
    人同住之上開木屋，辯稱：伊係因在該屋後方搭建鐵皮工廠時，砂石車進出不小
    心致擦撞該屋之屋瓦，伊事後已雇工將其修補等語。
三、按犯罪事實應依證據認定之，無證據不得推定其犯罪事實，又不能證明被告犯罪
    者，應諭知無罪之判決，此於刑事訴訟法第一百五十四條及同法第三百零一條第
    一項分別定有明文。
四、經查：被告所辯伊因在系爭木屋後方搭建鐵皮工廠時，砂石車進出不小心擦撞系
    爭木屋之屋瓦等處之事實，業據證人曾漢鐘、丁○○到庭結證明確，核其等之證
    詞與被告之所供，大致相符，觀諸現場照片及現場圖，系爭木屋緊臨後方之鐵皮
    工廠，其間通道甚為狹窄，足見被告之所辯及證人之證詞，並非無稽；又告訴人
    雖指述被告係有意毀壞系爭木屋，然其於原告訴狀中載明被告係「．．．乘告訴
    人不在家之際．．．」雇工拆除該屋之屋瓦等處，顯見事發當時，告訴人並未在
    場，自未目睹被告拆屋之過程，則其事後雖發現屋瓦等處被拆除，而即推認必遭
    被告刻意之毀損，尚有率斷之嫌，自不得逕舉為不利於被告認定之依據，參以告
    訴人並不否認系爭房屋係被告及告訴人家人所共住，且被告在事發後，確有將房
    屋簡易修繕完畢，足見被告主觀上並無毀壞該屋之故意，否則豈不是因而牽累自
    己之家人，致毀己不利人，更無須在事後修繕房屋。至其原於檢察官初訊時，供
    承確有拆除該屋屋瓦等處，然此與現場目擊證人曾漢鐘、丁○○結證之詞顯相矛
    盾，且其事後業已改稱係搭蓋鐵皮工廠時，砂石車進出不小心擦撞屋瓦等處，伊
    係將擦撞部分削齊修補等語，足見其原之供詞，顯非事實，自不能逕以其供詞推
    斷其犯罪。是公訴人所舉之證據，尚不足以認定被告犯罪，本院復查無其他積極
    證據足認被告確有公訴人所舉之犯行，是此部分並不能證明被告犯罪，應依法為
 無罪之諭知。
據上論斷，應依刑事訴訟法第二百九十九條第一項前段、第三百零一條第一項、刑法
第三百五十四條、第三百零五條、第三百零六條、第五十五條、第四十一條、罰金罰
鍰提高標準條例第一條前段、第二條，判決如主文。
本案經檢察官王怡仁到庭執行職務。
中    華    民    國    八十九      年      九      月        五        日
                                臺灣彰化地方法院刑事第一庭
                                    法      官
右正本證明與原本無異。
如不服本判決，應於送達後十日內向本院提出上訴狀( 須附繕本 )。
                                    法院書記官
中    華    民    國    八十        年              月                  日


司法院資訊處製作；財團法人民間司法改革基金會備份。
